【裁判字號】    99,交聲,2380
【裁判日期】    990831
【裁判案由】    交管條例聲異
【裁判全文】
臺灣板橋地方法院刑事裁定            99年度交聲字第2380號
原處分機關  交通部公路總局臺北區監理所板橋監理站
異  議  人  甲○○
上列受處分人因違反道路交通管理處罰條例案件，對於交通部公
路總局臺北區監理所板橋監理站民國99年7 月19日板監裁字第裁
41-CG0000000號裁決處分（原舉發通知單號碼：臺北縣政府警察
局北縣警交字第CG0000000 號），聲明異議，本院裁定如下：
    主  文
異議駁回。
    理  由
一、原處分意旨略以：異議人即受處分人甲○○於民國99年6 月
    6 日17時23分騎乘車號702-CHW 之重型機車，行經臺北縣土
    城市○○路與立德路間之有燈光號誌管制之交岔路口，因有
    「闖紅燈」之違規事由，經臺北縣政府警察局逕行舉發，嗣
    異議人提出申訴，經交通部公路總局臺北區監理所板橋監理
    站（下稱原處分機關）函請前揭舉發警局調查結果，認受處
    分人確有闖越紅燈之違規事實，乃依道路交通管理處罰條例
    第53條第1 項、第63條第1 項第3 款（裁決書漏載「第3 款
    」）及違反道路交通管理事件統一裁罰基準表之規定，於99
    年7 月19日以板監裁字第裁41-CG0000000號裁處受處分人罰
    鍰新臺幣（下同）1,800 元，及記違規點數3 點。異議人於
    99年7 月22日提出本件異議。
二、異議理由略以：罰單相片舉發必須實際證明車牌號碼之相片
    ，並不是以推論方式去告發駕駛人，在交叉路口的12張照片
    中，圖5 到12並未明顯照出車牌號碼，為此聲明異議，請求
    撤銷原處分云云。
三、按汽車駕駛人駕駛汽車，應遵守道路交通標誌、標線、號誌
    之指示，如汽車駕駛人，行經有燈光號誌管制之交岔路口闖
    紅燈者，處1,800 元以上5,400 元以下罰鍰，並應記違規點
    數3 點，道路交通安全規則第90條前段、道路交通管理處罰
    條例第53條第1 項、第63條第1 項第3 款分別定有明文。
四、經查，異議人於99年6 月6 日17時23分騎乘車號702-CHW 之
    重型機車，行經臺北縣土城市○○路與立德路間之有燈光號
    誌管制之交岔路口，因有「闖紅燈」之違規事由，經臺北縣
    政府警察局逕行舉發等情，有採證照片14張、臺北縣政府警
    察局99年6 月14日北縣警交字第CG0000000 號舉發違反道路
    交通管理事件通知單、交通部公路總局臺北區監理所板橋監
    理站99年7 月19日板監裁字第裁41-CG0000000號各1 份在卷
    可稽。又經核諸卷附採證照片12張（依該路口錄影檔案影像
    翻拍），清楚可詳異議人所騎乘之機車於17時23分3 秒紅燈
    亮起後尚未進入路口，於17時23分5 秒至8 秒間紅燈亮起時
    接近該路口，於17時23分9 秒即伸越停止線至路口範圍並繼
    續左轉行進，從而本件異議人於紅燈亮後仍持續行駛超越停
    止線，並於進入路口後左轉，因而為自動照相設備拍攝其違
    規照片後，原舉發機關逕行舉發之事實明確無訛。另觀諸路
    口錄影檔案經放大後翻拍之照片1 張，清楚可見違規人之車
    牌號碼為「702-CHW 」，異議人抗辯舉發照片未清楚拍攝到
    車牌號碼云云，顯係對於已明顯拍攝其車牌之部分照片恝置
    不論，殊嫌無據。再者，圓形紅燈，係用以指示駕駛人禁止
    通行，不得超越停止線或進入路口，為所有駕駛人一體適用
    ，且駕駛人於面對之圓形紅色燈號已亮起仍超越停止線或進
    入路口，其違規之行為即已成立，屬對交通行政上法定禁止
    義務之違背，而應負行政罰科處之法律效果，是異議人前揭
    所辯，顯與本件其是否闖越紅燈之認定無涉，無從解免其違
    規之責任。
五、綜上所述，本件異議人於上開時間騎乘重型機車，於行經臺
    北縣土城市○○路與立德路間設有燈光號誌管制之之有燈光
    號誌管制之交岔口，有闖越紅燈行駛之違規事實已甚明確。
    又異議人係於應到案日期前即向原處分機關提出申訴，則原
    處分機關依道路交通管理處罰條例第53條第1 項、同條例第
    63條第1 項第3 款及違反道路交通管理事件統一裁罰基準表
    規定，裁處異議人罰鍰1,800 元，及記違規點數3 點，要無
    不當。異議人執上揭理由聲明異議，核屬無據，應予駁回。
據上論斷，應依道路交通案件處理辦法第19條，裁定如主文。
中    華    民    國    99    年    8     月    31    日
                  交通法庭  法  官  邱景芬
以上正本證明與原本無異
如不服本裁定應於送達後5日內向本院提出抗告狀
                            書記官  周百川
中    華    民    國    99    年    8     月    31    日

司法院資訊處製作；財團法人民間司法改革基金會備份。
